【裁判字號】    89,交易,126
【裁判日期】    890710
【裁判案由】    過失傷害
【裁判全文】
臺灣臺北地方法院刑事判決                        八十九年度交易字第一二六號
    公  訴  人  臺灣臺北地方法院檢察署檢察官
    被      告  乙○○
    選      任
    辯  護  人  王玉楚律師
                林家俊律師
                黃福雄律師
右列被告因過失傷害案件，經檢察官提起公訴（八十九年度偵字第四七八０號、第四
四０七號），本院判決如左：
    主  文
乙○○過失傷害人之身體，處拘役伍拾日，如易科罰金，以參佰元折算壹日，緩刑參
年。
    事  實
一、乙○○於民國八十八年九月二十九日下午三時四十分許，騎乘車牌號碼：MFV─
    四０五號重型機車，機車後座載有外盒長四十八公分、寬四十五公分、高六十八
    公分之防潮箱一只，自台北市○○路三十一之一號，由騎樓內向外方向騎，行經
    紅磚人行道前，本應注意汽車（含機車）行駛時，駕駛人應隨時注意車前狀況及
    兩車併行之間隔，並採取必要之安全措施，以避免碰撞之危險發生，而依當時情
    形，又無不能注意之情事，竟疏未注意甲○○站立於前方 「A字形」工作梯架上
    ，貿然自工作梯架下方穿越行駛，致其後載之防潮箱外盒擦撞「A字形」工作梯
    ，甲○○遂人、梯倒地，因而受有第二腰椎壓迫性骨折之傷害。乙○○於肇事後
    ，於警員前往現場處理時，在其上開犯行未為任何有偵查犯罪職權之公務員已知
    悉前，不逃避接受裁判而當場向警員自首，承認其為肇事人，而知上情。
二、案經被害人甲○○訴由台北市政府警察局中正第一分局報告台灣台北地方法院檢
    察署檢察官偵查起訴。
    理  由
一、本件告訴人甲○○係於八十八年十月三十日在台北市政府警察局中正第一分局忠
    孝西路派出所提出對被告過失傷害之告訴，有偵訊筆錄一份附卷足憑（臺灣臺北
    地方法院檢察署八十九年度偵字第四四０七號偵卷第十頁至第十一頁偵訊筆錄參
    照），其提出告訴之時間距其明知被告對其為過失傷害之八十八年九月二十九日
    ，尚未逾六個月之告訴期間，是告訴人甲○○本件所提出之告訴為合法，應先敘
    明。
二、右揭被告過失傷害之犯罪事實，業據被告於本院審理時坦承不諱（見本院八十九
    年六月二十六日審判筆錄），核與告訴人甲○○指訴之情節相符，並有現場目擊
    之證人陳希賢、余馥誠於偵查中證述情節可稽（見台灣台北地方法院檢察署八十
    八年度他字第二九０九號偵查卷宗第二十二、二十三頁），並有國立台灣大學醫
    學院附設醫院診斷證明書一份在卷可稽（前揭偵查卷第三頁參照）；按汽車（含
    機車）行駛時，駕駛人應隨時注意車前狀況及兩車併行之間隔，並隨時採取必要
    之安全措施，道路交通安全規則第九十四條第三項定有明文，被告於上開肇事地
    點，本應注意車前狀況，而依當時情形，又無不能注意之情事，且案發當時被告
    機車後座所載之防潮箱外盒長四十八公分、寬四十五公分、高六十八公分，亦經
    本院當庭履勘確實，其貿然自告訴人甲○○工作梯架下方穿越行駛，乃致機車裝
    載之防潮箱外盒撞擊告訴人甲○○站立於前方「Ａ字形」工作梯架，並致告訴人
    自梯上倒地，其有過失甚為明確，而告訴人亦因本件事故受有第二腰椎壓迫性骨
    折等傷害，有國立台灣大學醫學院附設醫院診斷證明書一份在卷足憑，告訴人所
    受傷害與被告之過失行為間，顯有相當之因果關係，是依（一）告訴人甲○○之
    指訴、（二）證人陳希賢、余馥誠之證詞及（三）記載告訴人甲○○受有前開傷
    害之診斷證明書等補強證據，己足擔保被告於本院審理中所為上開任意性自白具
    有相當程度之真實性，而得使本院確信被告前述自白之犯罪事實確屬真實，從而
    依刑事訴訟法第一百五十六條第一項「被告之自白，非出於強暴、脅迫、利誘、
    詐欺、違法羈押或其他不正之方法，且與事實相符者，得為證據。」及第二項「
    被告之自白，不得作為有罪判決之唯一證據，仍應調查其他必要之證據，以察其
    是否與事實相符。」規定，本院自得依被告前述自白及各該補強證據認定被告有
    為前述犯行從而本件事證明確，被告之犯行堪以認定。
三、核被告所為，係犯刑法第二百八十四條第一項前段之過失傷害罪，又被告於肇事
    後，在其上開犯行未為任何有偵查犯罪職權之公務員已知悉前，不逃避接受裁判
    ，並於警方前往現場處理時報明自己為肇事人及肇事地點，有台北市政府警察局
    中正第一分局忠孝西路派出所八十八年十月三十日偵訊筆錄可稽，是被告既已向
    該管公務員申述犯罪事實，而不逃避接受裁判，已合於刑法第六十二條前段所定
    對於未發覺之犯罪自首而接受裁判之要件，應依該條規定減輕其刑。爰審酌被告
    其智識程度、品行、過失程度、犯後尚未能與告訴人成立和解，暨被告能自首並
    勇於承認犯行、犯後態度良好等一切情狀，量處如主文所示之刑，並諭知易科罰
    金之折算標準。末查，被告前未曾受有期徒刑以上刑之宣告，有台灣高等法院檢
    察署刑案記錄簡覆表在卷可稽，且尚係大學在學學生，有其學生證可參，其雖未
    與告訴人達成和解，惟於審理中曾表示願給付告訴人新台幣壹拾伍萬元賠償、告
    訴人則堅以新台幣四十五萬元始願達成和解，雖上揭民事和解意願之陳述並無拘
    束雙方當事人之實質效力，惟被告既已坦承己過深表悔意，並願提出賠償以彌損
    害，則民事和解達成與否即不應為是否為緩刑宣告之惟一依據，本院綜上諸情，
    認被告經此教訓，應知警惕，當無再犯之虞，是認對其所宣告之刑以暫不執行為
    適當，爰併予宣告緩刑三年，以啟自新。
據上論斷，應依刑事訴訟法第二百九十九條第一項前段，刑法第二百八十四條第一項
前段、第六十二條前段、第四十一條、第七十四條第一款，罰金罰鍰提高標準條例第
一條前段、第二條，判決如主文。
本案經檢察官楊國宏到庭執行職務
中      華      民      國      八十九      年    七    月    十        日
                                      臺灣臺北地方法院交通法庭
                                          法  官  林政憲
右正本證明與原本無異
如不服本判決應於送達後十日內向本院提出上訴狀
                                          書記官  江虹儀
中      華      民      國      八十九      年    七    月    十九      日
刑法第二百八十四條
因過失傷害人者，處六月以下有期徒刑、拘役或五百元以下罰金。致重傷者，處一年
以下有期徒刑、拘役或五百元下罰金。
從事業務之人，因業務上之過失傷害人者，處一年以下有期徒刑、拘役或一千元以下
罰金。致重傷者，處三年以下有期徒刑、拘役或二千元以下罰金。


司法院資訊處製作；財團法人民間司法改革基金會備份。
